臺灣高等法院高雄分院刑事判決　　　　 94年度上訴字第633號
上　訴　人　臺灣高雄地方法院檢察署檢察官
上　訴　人
即　被　告　甲○○
指定辯護人　孫妙岑
被　　　告　乙○○
被　　　告　丙○○
　　　　　　　　　　（現於臺灣高雄監獄執行中）
前列二人共同
指定辯護人　本院公設辯人　孫妙岑
上列上訴人因被告違反毒品危害防制條例案件，不服臺灣高雄地
方法院93年度訴字第271 號中華民國94年3 月1 日第一審判決（
起訴案號：臺灣高雄地方法院檢察署91年度偵字第14933 號），
提起上訴，本院判決如下：
    主  文
原判決關於甲○○及乙○○部分撤銷。
甲○○共同連續持有第一級毒品，處有期徒刑參年。扣案如附表
編號1 至8 所示之物均沒收銷燬之。
乙○○共同持有第一級毒品，處有期徒刑伍月，如易科罰金，以
佰元折算壹日。扣案如附表編號1 所示之海洛因壹包沒收銷燬
之。
其他上訴駁回。
    事  實
一、甲○○明知海洛因與甲基安非他命（起訴書誤載為安非他命
    ）、大麻係屬毒品危害防制條例第2 條第2 項第1 、2 款所
    列第一、二級毒品，不得非法持有，竟於91年7 月初某日，
    與郭廣舜（施用毒品部分業經臺灣高雄地方法院以92年度訴
    字第1787號判決判處應執行有期徒刑10月確定）共同基於持
    有第一級毒品海洛因之犯意聯絡，在高雄縣橋頭鄉○○○街
    15號B 棟4 樓之3 租住處內，受郭廣舜之委託，代為保管附
    表一編號1 所示之第一級毒品海洛因1 包；其後又承前述之
    持有第一級毒品海洛因之概括犯意，於91年7 月9 日，與姓
    名年籍不詳綽號「怕死」（台語）之成年男子，共同基於持
    有第一級毒品海洛因及第二級毒品甲基安非他命、大麻之犯
    意聯絡，在高雄市○○路與林森路口附近，受「怕死」之成
    年男子之託，同時代為保管附表編號2 至8 所示之海洛因、
    甲基安非他命、大麻及殘留甲基安非他命之物品，及附表編
    號9 至11不含毒品之物品，並將之藏放在高雄縣橋頭鄉○○○街15五號B 棟4 樓之3 租住處內，而與「怕死」之成年男
    子共同持有第一、二級毒品。嗣於同年7 月10日16時30分許
    ，郭廣舜因涉施用毒品案件為警查獲，警察蘇進清要求郭廣
    舜再交出毒品，郭廣舜即以其所有之門號0000000000號行動
    電話撥打至甲○○所持有之不詳號碼之行動電話，欲請甲○○交還其所寄放之海洛因毒品，因甲○○正在睡覺，甲○○
    之同居女友乙○○即代為接聽電話，郭廣舜乃要求乙○○將
    其寄託之該包海洛因毒品交還，乙○○亦明知海洛因係屬毒
    品危害防制條例第2 條第2 項第1 款所列第一級毒品，不得
    非法持有，竟與郭廣舜基於共同持有第一級毒品海洛因之犯
    意聯絡，答應郭廣舜之請求，並提議在高雄縣梓官鄉○○○
    路與大社北路口之統一超商前交付該包海洛因毒品後，即將
    甲○○藏放在抽屜內之該包海洛因毒品取出置於其手提包內
    ，再以電話聯絡不知情之丙○○駕駛甲○○所有車牌號碼ZJ
    ─4165號紅色自用小客車載其前往約定地點欲交予郭廣舜時
    ，為埋伏警察以現行犯持有毒品加以攔查逮捕，並對該自用
    小客車執行附帶搜索，而在乙○○之座位旁發現乙○○所丟
    棄之上開海洛因毒品1 包，嗣於同日下午5 時10分許，經乙○○之供述，且因情況急迫，由乙○○帶同警察前往其與甲○○同居之上址租住處搜索，並扣得如附編號2 至13所示之
    物。
二、案經台南市政府警察局第一分局報請臺灣高雄地方法院檢察
    署檢察官偵查起訴。
    理  由
壹、被告甲○○及乙○○部分：
一、上揭事實，業據上訴人即被告甲○○於警詢、原審及本院準
    備程序中坦承不諱（見警卷第2 、3 頁、第一審卷第350 頁
    、本院卷第114 頁），被告乙○○在本院審理中也坦承有將
    郭廣舜寄放在被告甲○○處之海洛因1 包，交還給郭廣舜之
    事實。被告乙○○及甲○○在原審另辯：本件警察之搜索並
    不合法，被告乙○○在警詢中自白係受警察脅迫所致；同案
    被告郭廣舜係在警察設局下，始供出甲○○，故係陷害教唆
    等語。
二、經查：
  (一)有關證據能力之判斷：
  1.關於被告乙○○於91年7 月11日上午11時25分許，在警詢中
    所為陳述（即第二次警詢筆錄），是否受警察脅迫而為陳述
    部分。本件經原審向台南市警察局第一分局調取乙○○在警
    詢中之錄音帶結果，該警詢錄音帶已經遺失而無法提供，有
    台南市警查局第三分局南市警三刑第09310235號函可憑（見
    第一審卷第273 頁），故無法依錄音帶內容以判斷其在警詢
    中陳述是否出於自由意思。惟本院審酌被告乙○○在警詢中
    所述：「（問：你於何時、地遭警方查獲？查獲何物？請說
    明之。）我於91年7 月10日15時50分，在高雄縣梓官鄉○○○路與大社北路口統一超商前，由綽號『阿斌』丙○○駕駛
    ZJ─4165號自小客車載我交易一級毒品海洛因0.6 公克給郭
    廣舜綽號『阿舜』時，為警查獲。」「（問：妳與綽號『阿
    舜』郭廣舜共交易毒品幾次？價錢為何？）僅這一次而已。
    至於價錢我不清楚。」、「（問：警方所查獲一級毒品海洛
    因0.6 公克你從何而來？為何人交付予你交易？）我從高雄
    縣橋頭鄉○○村○○○街15號B 棟4 樓之3 住處桌上拿取的
    ，為綽號『阿舜』郭廣舜打電話叫我拿給他的。」及「（問
    ：警方於91年7 月10日16時30分在高雄縣橋頭鄉○○村○○○街15號B 棟4 樓之3 套房內所查獲一級毒品海洛因38.2公
    克、二級毒品安非他命191.4 公克為何人所有？是否為交易
    販售毒品之行為？）為郭廣舜所有，我不清楚。」等語，可
    見其在同次警詢筆錄中，就是否有與郭廣舜交易海洛因部分
    前後所述並非一致，且稱扣案之第一、二級毒品係郭廣舜所
    有。如其在警詢時有遭警察脅迫，則其理應於警詢中為一致
    之供述，且警方亦應為一致之記載方符違法取供之目的，豈
    有於同次警詢筆錄中記載被告乙○○否認有販賣海洛因行為
    。再參以被告乙○○於同日下午5 時45分至6 時30分所製作
    之第2 次警詢筆錄，則稱未與郭廣舜交易毒品等語（見警卷
    第8 至10頁）；且觀上開3 次筆錄均係由警察張復順詢問，
    如有脅迫情形，被告豈有前後陳述歧異之理。再者，被告乙○○於偵查中亦未抗辯其第2 次警詢筆錄係出於非任意性自
    白，足見該次警詢筆錄內容應係出於被告乙○○之任意性自
    白，依法自得為證據。
  2.本件搜索是否合法部分：
  (1)按刑事訴訟法第88條、第130 條、第133 條規定，司法警察
    官或司法警察逮捕現行犯時雖無搜索票，亦得逕行搜索其身
    體、隨身攜帶之物件、所使用之交通工具及其立即可觸及之
    處所，並扣押可為證據或得沒收之物。以上關於現行犯逮捕
    及附帶搜索之法律規定，無論犯人正在實施犯罪或實施後即
    時被發覺，均有其適用，至其是否實施全部犯行或主要犯行
    ，皆非所問。經查，警察帶同另案被告郭廣舜前往其與被告
    乙○○約定交付海洛因毒品之前述地點埋伏等候，見被告丙○○駕駛甲○○所有之上開紅色自用小客車搭載乙○○停在
    約定地點時，乃由郭廣舜先打開該自用小客車右後車門，埋
    伏警察再上前圍捕，並在乙○○座位旁查扣海洛因毒品1 包
    等情，業經被告乙○○於原審審理中具結供證甚詳（見第一
    審卷第260 至261 頁），足見被告乙○○為持有海洛因毒品
    之現行犯。依據上述說明，本案查獲員警於逮捕乙○○時就
    其所乘坐之上開自用小客車所為之附帶搜索行為，尚難指為
    非法。縱員警因未攜帶搜索扣押筆錄而未當場製作搜索扣押
    筆錄，亦難遽認該扣案之海洛因毒品1 包無證據能力。
  (2)本件在被告甲○○上址租住處查扣之第一級毒品海洛因等物
    ，乃被告乙○○帶同警方前往其與被告甲○○同居之上址住
    處內所查獲，事前並未報請檢察官許可後，向法院聲請核發
    搜索票方前往查緝等情，業據查獲本件之警察陳豫仁於原審
    審理時證述明確（見第一審卷第334 至33頁）；是以上開扣
    案物品，乃警察未經依刑事訴訟法第128 條之1 第2 項及第
    1 項規定之合法程序，報請檢察官許可後，向法院聲請核發
    搜索票執行搜索扣押所得，應可認定。而警卷內雖有被告乙○○、甲○○簽署之自願性同意搜索書各一紙可按（見警卷
    第22至23頁），惟被告甲○○、乙○○於原審審理時均辯稱
    ：自願性同意書及搜索筆錄乃係其等回到警局後才簽的，當
    時其等並未同意警察進入住處搜索，是警察強迫乙○○開門
    等語；佐以證人陳豫仁於原審審理時具結證稱：乙○○開門
    讓其等進入時，甲○○才醒過來，甲○○還跪下來，要其等
    放了他，其等未詢問甲○○是否同意搜索等語（見第一審卷
    第337 、338 頁），參以被告乙○○之同意書僅記載同意搜
    索上開自用小客車，並不包括上址租住處之情，足見被告乙○○、甲○○二人辯稱未同意搜索上址租住處，應可採信。
    雖證人蘇進清於原審審理時證稱：因依現行犯之供述，情況
    很緊急，來不及去法院聲請搜索票等語（見第一審卷第220
    頁），而一般販賣毒品者均係在極祕密且迅速之情形下完成
    交易，是警方查緝販賣毒品之案件確有其時間上之急迫性，
    此觀刑事訴訟法第131 條第1 項亦規定：有明顯事實足信為
    有人在內犯罪而情形急迫者，司法警察官或司法警察，雖無
    搜索票，得逕行搜索住宅或其他處所自明；惟同條第3 項亦
    規定：司法警察官或司法警察應於執行搜索後3 日內報告該
    管檢察署檢察官及法院，然本件警方並未於執行搜索後三日
    內，向該管檢察署檢察官及法院提出陳報。是以，本件在被
    告甲○○租住處扣案之如附表編號2 至8 所示之物品，於取
    得程序上有重大瑕疵，應可認係非法搜索所得之證據。
  (3)本件警察機關查扣上述物之程序雖有瑕疵，惟依刑事訴訟法
    第158 條之4 規定：實施刑事訴訟程序之公務員，因違背法
    定程序取得之證據，其有無證據能力認定，應審酌人權保障
    及公共利益之均衡維護；至人權保障與公共利益之均衡維護
    ，常因個案型態、情節、方法而有差異，法院宜斟酌違背法
    定程序之情節、主觀意圖、侵害犯罪嫌疑人或被告權益之種
    類及輕重、被告犯罪所生之危險或實害等方面，加以權衡。
    本件警方雖於未依法聲請搜索票且未經被告乙○○、甲○○
    同意之情形下，即擅自進入渠二人同居之住處執行搜索及扣
    押，惟警方當時乃係由被告乙○○開啟房間，此為被告乙○○於原審審理時所自承（見第一審卷第339 頁），足見警方
    所使用之手段尚非劇烈，且警方係因主觀上認為當時情形急
    迫，倘於時間上有所遲延，將無法順利查獲被告甲○○之犯
    行，且確實查獲海洛因等物，及毒品對於社會國家之危害甚
    大，本院綜合上述事項。認扣案附表編號2 至8 所示之毒品
    應仍具證據能力。
  3.被告甲○○是否係陷害教唆部分：
    本件係因同案被告郭廣舜涉犯施用毒品案件為警查獲後，經
    警察授意供出毒品來源，郭廣舜乃自行撥打電話予被告甲○○，要求甲○○交還其前所寄放之海洛因毒品等情，業據證
    人郭廣舜於原審審理中具結證述明確（見第一審卷第242 至
    245 頁），核與證人即警察蘇進清於原審審理中具結證稱：
    我請郭廣舜交代毒品來源，郭廣舜就在警車上自己打電話，
    對象是自己聯絡的，然後郭廣舜才告知地點，我等才去埋伏
    等候等語（見第一審卷第217 至218 頁），大致相符，可見
    被告甲○○原本即受託保管持有毒品，非因警方授意郭廣舜
    交出毒品所致，且本件查獲警察與證人郭廣舜事先並無就本
    件有所謂佈局或設計之安排，實與「陷害教唆」有間。
  4.同案被告即證人郭廣舜於偵查中對被告甲○○、乙○○不利
    之供述，有無證據能力部分：
    證人郭廣順在偵查中所為對被告甲○○及乙○○2 人不利陳
    述部分，雖未經具結，惟其陳述係作於92年9 月1 日以前（
    即刑事訴訟法新制施行以前），依當時有效之刑事訴訟法並
    無證人在偵查中陳述，未經具結，則不得為證據之規定，是
    依刑事訴訟法施行法第7 條之3 但書定，及參酌證人已經在
    原審經被告甲○○及乙○○依法行使對質詰問權，則其在偵
    查中所為陳述自有證據能力。
  (二)被告甲○○持有如附表編號1 至8 所示之第一、二級毒品。
    及被告乙○○持有如附表編號1 所示之第一級毒品部分，除
    有其2 人自白外，並有下列證據可以佐證：
  1.證人郭廣舜在原審審理中具結證稱：被查獲的該包毒品是在
    被查獲前一個禮拜左右，伊在楠梓向綽號「阿文」的人買的
    ，約過3 、4 天之後就拿去甲○○住處，拿去時乙○○及丙○○均不知情等語明確（見第一審卷第240 、241 、247 頁
    ）。及被警察查獲當日我打電話給甲○○時，是一個女的接
    電話，她說甲○○在睡覺，我跟她說有寄放海洛因，請她幫
    我拿過來，她並提議在大社橋十字路口見面，她說她會開一
    台紅色轎車來等語（見第一審第336 、338 、348 頁）。證
    人蘇進清於原審審理中具結證稱：我們帶同郭廣舜前往約定
    地點埋伏等候，看見乙○○的自小客車出現時，我請她打開
    車門下車，發現她很緊張的在車上丟棄毒品，後來在乘客座
    的車門旁發現一小包毒品等語（見第一審卷第218 頁）。
  2.此外，並有如附表編號1 至8 所示之物扣案可佐。又如附編
    號1 至8 所示之物，經分別送請法務部調查局、內政部警政
    署刑事警察局（以下簡稱刑事警察局）及高雄醫學大學附設
    中和紀念醫院（以下簡稱高醫）鑑驗結果，分係第一級毒品
    海洛因、第二級毒品甲基安非他命、第二級毒品大麻，或殘
    留甲基安非他命，有法務部調查局92年2 月23日調科壹字第
    220014740 號、000000000 號鑑定通知書及刑事警察局91年
    9 月4 日第0000000000號鑑驗通知書、高醫93年8 月3 日檢
    驗報告在卷可憑（見偵查卷50、81至82頁、第一審卷第189
    至191 頁）。
  (三)綜上所述，本件事證明確，被告甲○○及乙○○2 人犯罪行
    為可以認定。
三、按海洛因、甲基安非他命及大麻分係毒品危害防制條例第2
    條第2 項第1 款、第2 款所規定之第一級、第二級毒品。又
    被告甲○○行為後，毒品危害防制條例已於92年6 月6 日修
    正公布，並於93年1 月9 日施行，該條例第11條第1 項、第
    2 項雖均未修正，但所增列之第4 項則規定「持有毒品達一
    定數量者，加重其刑至二分之一，其標準由行政院定之」。
    又行政院依該條項規定授權而於93年1 月7 日以院臺法字第
    0930080551號令發布施行之「轉讓持有毒品加重其刑之數量
    標準」第2 條第1 項第1 款、第2 款規定「持有第一級毒品
    淨重5 公克以上者或持有第二級毒品淨重10公克以上」。本
    件被告甲○○部分，因其持有之第一級、第二級毒品數量均
    已逾上述法定數量，依修正後應加重其法定刑，依舊法則不
    須加重；經比較新、舊法規定，以修正前規定有利於被告甲○○，依刑法第2 條第1 項但書規定，應適用對被告甲○○
    有利之行為時即修正前之該條例第11條第1 項、第2 項。至
    被告乙○○部分，因其持海洛因數量未達法定數量，故不生
    新、舊法比較問題。核被告乙○○所為，係犯毒品危害防制
    條例第11條第1 項之持有第一級毒品罪。公訴人認被告甲○○所為係犯同條例第4 條第1 項之販賣第一級毒品罪與同條
    例第5 條第2 項之意圖販賣而持有第二級毒品罪及被告乙○○所為係犯同條例第4 條第1 項之販賣第一級毒品罪，均有
    未洽（詳如後述），因與本院所認定之社會基本事實同一，
    本院自得予以審理，並變更起訴法條。被告乙○○與郭廣舜
    間，就持有附表編號1 所示之第一級毒品海洛因部分，有犯
    意之聯絡及行為之分擔，均為共同正犯。被告甲○○與郭廣
    舜間，就持有附表編號1 所示之第一級毒品海洛因部分，其
    與真實姓名年籍不詳綽號「怕死」之成年男子間，就持有附
    表編號2 至8 所示之物，有犯意之聯絡及行為之分擔，均為
    共同正犯。被告甲○○受綽號「怕死」之成年男子委託代為
    保管而同時持有第一級毒品海洛因與第二級毒品甲基安非他
    命、大麻，係以一持有行為同時觸犯上開二罪名，屬異種想
    像競合犯，應依刑法第55條規定從一重之持有第一級毒品罪
    處斷。其持有第二級毒品大麻部分，雖未經檢察官起訴，惟
    與起訴之持有第二級毒品甲基安非他命部分，係單純一罪，
    自為起訴效力所及，本院應併予審理。被告甲○○先後二次
    持有第一級毒品之犯行，時間緊接，犯罪構成要件相同，顯
    係基於概括之犯意反覆為之，應依刑法第56條連續犯之規定
    ，以一罪論，並依法加重其刑。
四、原審據以論處被告罪刑，固非無見；惟(一)被告乙○○僅就附
    表編號1 所示之海洛因1 包，與被告郭廣舜間有共同持有之
    行為，原審也同此認定。卻於理由中認被告乙○○就「怕死
    」所寄放之物，亦為共同正犯。(二)就被告甲○○持有第二級
    毒品大麻部分，漏未論述，均有未洽。被告甲○○上訴意旨
    認量刑過重，指摘原判決不當，及檢察官執被告甲○○及乙○○2 人有販賣第一級毒品行為，及被告甲○○係意圖販賣
    而持有第二級毒品甲基安非他命，提起上訴，均為無理由；
    惟原判決既有上述可議之處，自應由本院將原判決關於被告
    甲○○、乙○○等部分撤銷改判。審酌被告甲○○、乙○○
    持有毒品之犯罪動機、被告甲○○持有毒品之數量其多，對
    社會治安可能造成之危害，及犯罪後態度等一切情狀，分別
    量處如主文所示之刑，並就被告乙○○所科之刑諭知易科罰
    金之折算標準。扣案附表編號1 至8 所示之物，分係第一、
    二級毒品，或殘留第二級毒品甲基安非他命，均應依毒品危
    害防制條例第18第1 項前段規定沒收銷燬之（海洛因及甲基
    安非他命、大麻之包裝、吸食器等物，因與其上毒品無從析
    離，均併沒收銷燬之），至送鑑耗失之海洛因、甲基安非他
    命及大麻，既已滅失自無庸再予宣告沒收銷燬。至附表編號
    9 至13所示之物，既非毒品，又與本件犯罪無直接關聯，依
    法火得宣告沒收。
五、公訴意旨另以：被告甲○○意圖販賣而持有第二級毒品甲基
    安非他命8 包（起訴書誤繕為安非他命），並將之藏放在上
    址租住處，伺機販賣予不特定人。另基於販賣第一級毒品海
    洛因之概括犯意，自91年6 月起，連續在高雄縣梓官鄉，以
    1 包新台幣（下同）一萬餘元不等之價格，販賣第一級毒品
    海洛因予郭廣舜；復又承上開犯意，於91年7 月10日與被告
    乙○○、丙○○共同基於販賣第一級毒品海洛因之犯意聯絡
    ，於郭廣舜撥打電話欲向甲○○購買一萬餘元之海洛因毒品
    時，由乙○○接聽電話，甲○○再將藏放在上址租住處之海
    洛因1 包（毛重0.6 公克）交予乙○○，並囑丙○○駕駛甲○○所有之上開自用小客車搭載乙○○，依約將該包海洛因
    送至高雄縣梓官鄉○○○路與大社東路口交付與郭廣舜時，
    為埋伏之員警當場查獲，並至甲○○上址租住處扣得如附表
    編號2 至13所示之物，因認被告甲○○涉犯毒品危害防制條
    例第5 條第2 項意圖販賣持有第二級毒品罪及第4 條第1項
    之販賣第一級毒品罪嫌，被告乙○○涉犯毒品危害防制條例
    第4 條第1 項之販賣第一級毒品罪嫌。
  (一)按犯罪事實應依證據認定之，無證據不得認定犯罪事實；不
    能證明被告犯罪者，應諭知無罪之判決。刑事訴訟法第154
    條第2 項、第301 條第1 項分別定有明文。又認定犯罪事實
    之證據，係指足以認定被告確有犯罪行為之積極證據而言，
    如未能發現相當證據或證據不足以證明，自不能以推測或擬
    制之方法，以為裁判基礎（最高法院29年度上字第3105號及
    40年度台上字第86號判例意旨參照）；且認定不利於被告之
    事實，須依積極證據，苟積極證據不足為不利被告之認定時
    ，即應為有利於被告之認定，更不必有何有利之證據；而認
    定犯罪事實所憑之證據，雖不以直接證據為限，間接證據亦
    包括在內，然而無論直接證據或間接證據，其為訴訟上之證
    明，須於通常一般之人均不致有所懷疑，而得確信其為真實
    之程度者，始得據為有罪之認定，倘其證明尚未達到此一程
    度，而有合理之懷疑存在而無從使事實審法院得有罪之確信
    時，即應由法院為諭知被告無罪之判決（最高法院30年度上
    字第816 號、76年度台上字第4986號判例意旨參照）。
  (二)公訴人認被告甲○○、乙○○涉犯上開罪嫌，係以同案被告
    郭廣舜於偵查中之供述，被告乙○○於警詢之陳述及被告甲○○持有第二級毒品安非他命之數量，顯逾一般人施用之需
    ，並有電子秤及筆記本等扣案可證，為其論據。訊據被告甲○○、乙○○均堅決否認有何公訴人所指之犯行，被告甲○○辯稱：在租住處扣得的海洛因、甲基安非他命毒品及電子
    磅秤，均是綽號「怕死」之成年男子所寄放，乙○○欲交予
    郭廣順的那包海洛因毒品是郭廣舜寄放的，我沒有販賣海洛
    因給郭廣舜等語；被告乙○○則辯稱：郭廣舜叫其把他寄放
    的那包東西拿出去還他，未與甲○○、丙○○共同販賣海洛
    因給郭廣舜等語。經查：
  1.關於販賣第一級毒品海洛因部分：
  (1)證人郭廣舜在偵查中雖曾供稱：被告甲○○曾於91年6 月間
    ，幫忙我調過1 萬多元的海洛因；於被警查獲前一天，我再
    請被告甲○○調重1 錢價值1 萬多元的海洛因。寄放在被告
    甲○○的上述租住處等語（見偵查卷第97至98頁）；惟其在
    偵查中又稱：我於91年7 月10日，有打電話向甲○○買毒品
    ，是一個女的接的，我叫她拿1 錢海洛因來賣，她說要一萬
    多元，並約定在梓官鄉○○路交貨，並帶警察去抓等語（見
    偵查卷第77頁），可見其就扣案之海洛因究係請被告甲○○
    為其調貨，或係向被告甲○○購買？及係在其被警查獲前一
    天即請被告甲○○為其調得，或在被警察查獲當日才打電話
    給被告乙○○？前後所述並不一致。再者，為警察查獲由被
    告乙○○欲交付給證人郭廣舜之海洛因重量僅0.39公克，業
    如前述，可見其重量與1 錢（3.75公克）相差過大，如果其
    係由被告甲○○購買1 錢的海洛因，何以被告乙○○卻持重
    僅0.39公克之海洛因前來交付？可見證人郭廣舜所述與事實
    不符。
  (2)證人郭廣舜除上述與事實不符之不利於被告甲○○及乙○○
    指述外，其於警詢中則供海洛因係向綽號「文哥」之人購買
    ，並未提及向被告甲○○或乙○○購買海洛因之事實（見警
    卷第5 頁）；於偵查中（91年7 月1 日、92年2 月20日部分
    ），經檢察官訊其是否向甲○○購買海洛因，均供稱其所施
    用之海洛因不是向被告甲○○購買等語（見偵查卷第17至18
    頁、第29頁）；並於原審審理中具結證稱：我未曾向甲○○
    買過毒品，只有請甲○○幫忙調及寄放海洛因毒品，所謂調
    就是請甲○○幫忙找找看誰在賣毒品，然後再通知我去買，
    我再出來把錢拿給賣方，而被查獲的毒品是我在被查獲前3
    、4 日左右寄放在甲○○那裡的：因接電話的女生說甲○○
    在睡覺，才請那女子將所寄放之毒品拿出來給，我沒有在電
    話中說要交易毒品，且當時係在警車上打電話，警察坐在我
    旁邊；於偵查中所述在91年7 月9 日有請被告甲○○為其調
    海因部分，並沒有調到等語（見第一審卷231 至250 頁）。
    另外，證人蘇進清於原審審理中具結證稱：證人郭廣舜與被
    告乙○○聯絡過程中，我們有在旁邊監看，但郭廣舜與對方
    聯絡的內容我們沒有聽到，我們不清楚海洛因是郭廣舜寄放
    或購買等語（見第一審卷第217218頁、第222 至223 頁）。
    是依其所述並不能證明被告甲○○及乙○○有販賣第一級毒
    品海洛因給郭廣舜之行為。
  (3)綜上所述，檢察官所提出之證據並不足以證明被告甲○○及
    乙○○有販賣第一級毒品海洛因行為，此外，本院也查無其
    等2 人有販賣第一級毒品海洛因行為，自難認其等2 人有販
    賣第一級毒品海洛因行為。因公訴意旨認被告甲○○於91年
    6 月間販賣海洛因給郭廣舜部分與前揭論罪之持有第一級毒
    品海洛因行為部分，有連續犯之裁判上一罪關係，爰不另為
    無罪之諭知。
  2.關於被告意圖販賣而持有第二級毒品甲基安非他命部分：
  (1)被告甲○○於警詢、偵查、原審及本院準備程序中始終供稱
    ：在其住處查扣之甲基安非他命、電子秤都是綽號「怕死」
    之男子所寄放等語，並未自白其販賣第二級毒品甲基安非他
    命之意圖。
  (2)證人即警察張復順及蘇進清在原審審理中均具結證稱：被告
    甲○○供出扣案之毒品係「怕死」之人所寄放後，有帶我們
    去找「怕死」之人，有看到「怕死」之人，但沒有抓到等語
    （見第一審卷第212 頁、第220 頁），可見被告甲○○所稱
    「怕死」之人並非虛構。是被告所稱「怕死」之人既確實存
    在。則被告所稱扣案之第二級毒品甲基安非他命係「怕死」
    之人所寄放，應可採信，是本件自不能僅因被告甲○○持有
    甲基安非他命較多，且有電子秤等物扣案，遽認被告甲○○
    涉犯意圖販賣而持有第二級毒品甲基安非他命之犯行。
六、被告甲○○經合法傳喚，無正當理由不到庭，爰不待其陳述
    ，逕行判決。
貳、被告丙○○部分：
一、公訴意旨另以：被告丙○○與甲○○及乙○○共同基於販賣
    第一級毒品海洛因之犯意聯絡，於91年7 月10日，郭廣舜撥
    打門號0000000000號行動電話給甲○○，欲向其購買1 萬餘
    元之海洛因毒品時，由乙○○接聽電話，甲○○再將藏放在
    上址租住處之海洛因1 包（毛重0.6 公克）交予乙○○及丙○○，囑乙○○、丙○○駕駛甲○○所有之上開自用小客車
    搭載乙○○，依約將該包海洛因送至高雄縣梓官鄉○○○路
    與大社東路口交付與郭廣舜時，為埋伏之警察當場查獲，因
    認被告丙○○涉犯毒品危害防制條例第4 條第1 項之販賣第
    一級毒品罪嫌。
二、公訴人認被告丙○○涉犯上開罪嫌，無非以證人郭廣舜於偵
    查中之供述，同案被告乙○○於警詢之陳述。被告丙○○於
    警詢中之陳述，並有海洛因1 包扣案可證等據。訊之被告丙○○辯稱：91年7 月10日當天下午，乙○○打電話叫我載她
    出去買東西，我騎機車到她家，然後駕駛甲○○的轎車載乙○○出去，於行經梓官鄉○○○路與大社北路的統一超商時
    ，乙○○叫我停一下時就被警察逮捕，我根本不知道乙○○
    是帶毒品去給郭廣舜等語。
三、經查：
  (一)證人即同案被告乙○○在警詢中雖供稱：我於91年7 月10日
    15時50分，在高雄縣梓官鄉○○○路與大社北路口統一超商
    前，由綽號『阿斌』丙○○駕駛ZJ─4165號自小客車載我交
    易一級毒品海洛因0.6 公克給郭廣舜綽號「阿舜」時，為警
    查獲等語（見警卷第8 頁）；惟該次筆錄警察係詢問證人乙○○：「你於何時地遭警查獲，查獲何物，請說明之」（見
    警卷第8 頁），可見其詢問內容並非針對被告丙○○有無共
    同販賣海洛因而為。且證人即共同被告乙○○於原審審理具
    結證稱：當日郭廣舜打電話來時，甲○○正在睡覺，我接聽
    電話時，郭廣舜叫我將他所寄放之海洛因拿去還他，我才打
    電話叫丙○○開車載我買東西，丙○○就騎機車到我住處，
    丙○○沒有上樓，在樓下等我，出門時我把要給郭廣舜的東
    西放在我的皮包內，我在車上沒有跟丙○○說其有跟人約見
    面，是開到大社東路那邊時，我叫丙○○停一下，停車後警
    察過來時，丙○○還問其發生何事，我就把那包東西丟在我
    的座位旁邊等語（見第一審院卷第265 至260 、263 至264
    頁），核與郭廣舜於警詢、偵查及本院審理中證述之情節，
    （見警卷第5 頁、偵查卷第17、18、99頁、第一審第336 、
    338 、348 頁），大致相符；且依證人蘇進清在原審所述查
    獲過，也無法證明被告丙○○也販賣或持有第一級毒品海洛
    因行為，足見被告丙○○前開辯，可以採信。
五、綜上所述，檢察官提出之證據無法證明被告丙○○販賣或持
    有第一級毒品海洛因之犯行，且本院也查無其他積極證據可
    以證明被告丙○○有販賣或持有第一級毒品海洛因行為，自
    應為無罪之諭知，原審因而為被告丙○○無罪之判決，並無
    不合，檢察官上訴意旨仍執陳詞，為無理由，應予駁回。
據上論結，應依刑事訴訟法第371 條、第368 條、第369 條第1
項前段、第364 條、第299 條第1 項前段，第300 條，毒品危害
防制條例第11條第1 項、第2 項，第18條第1 項前段，刑法第11
條、第2 條第1 項但書、第28條、第56條、第55條、第41條第1
項前段、罰金罰鍰提高標準條例第2 條，判決如主文。
本案經檢察官陳建年到庭執行職務。
中　　華　　民　　國　　94　　年　　12　　月　　6 　　日
                  刑事第三庭    審判長法  官  周賢銳
                                      法  官  謝宏宗
                                      法  官  黃仁松
以上正本證明與原本無異。
被告不得上訴。
檢察官如不服本判決應於收受本判決後10日內向本院提出上訴書
狀，其未敘述上訴理由者，並得於提起上訴後10日內向本院補提
理由書狀（均須按他造當事人之人數附繕本）「切勿逕送上級法
院」。
中　　華　　民　　國　　94　　年　　12　　月　　6 　　日
　　　　　　　　　　　　　　　　　　　書記官  馬蕙梅
附表
┌──┬───────────┬───┬───────────┐
│編號│名                稱  │數量  │  備         註       │
├──┼───────────┼───┼───────────┤
│1   │海洛因                │1 包  │驗後淨重0.39公克      │
│    │                      │      │空包裝重0.29公克      │
├──┼───────────┼───┼───────────┤
│2   │海洛因                │15包  │驗後淨重33.16公克     │
│    │                      │      │空包裝重6.24公克      │
├──┼───────────┼───┼───────────┤
│3   │甲基安非他命          │8 包  │驗後淨重179.60公克    │
├──┼───────────┼───┼───────────┤
│4   │含大麻之煙草          │2 包  │煙草重5.34公克        │
│    │                      │      │包裝重1.09公克        │
├──┼───────────┼───┼───────────┤
│5   │含大麻之煙捲          │4 支  │煙捲重2.17公克        │
│    │                      │      │包裝重1.69公克        │
├──┼───────────┼───┼───────────┤
│6   │殘留甲基安非他命殘渣袋│1 個  │                      │
├──┼───────────┼───┼───────────┤
│7   │殘留甲基安非他命殘渣袋│3 個  │                      │
├──┼───────────┼───┼───────────┤
│8   │殘留甲基安非他命吸食器│1 組  │                      │
├──┼───────────┼───┼───────────┤
│9   │吸管                  │2 支  │                      │
├──┼───────────┼───┼───────────┤
│10  │捲煙器                │1 組  │                      │
├──┼───────────┼───┼───────────┤
│11  │電子秤                │1 個  │                      │
├──┼───────────┼───┼───────────┤
│12  │筆記本                │1 本  │                      │
├──┼───────────┼───┼───────────┤
│13  │本票                  │1 本  │                      │
└──┴───────────┴───┴───────────┘
附錄本件判決論罪科刑法條：
修正前毒品危害防制條例第11條
持有第一級毒品者，處三年以下有期徒刑、拘役或新臺幣五萬元
以下罰金。
持有第二級毒品者，處二年以下有期徒刑、拘役或新臺幣三萬元
以下罰金。
持有專供製造或施用第一、二級毒品之器具者，處一年以下有期
徒刑、拘役或新臺幣一萬元以下罰金。
持有毒品達一定數量者，加重其刑至二分之一，其標準由行政院
定之。
